最高法院刑事判決　　　　　　九十六年度台上字第二０六三號
上　訴　人　甲○○
上列上訴人因違反槍砲彈藥刀械管制條例案件，不服台灣高等法
院台中分院中華民國九十三年九月三十日第二審判決（九十三年
度上訴字第一００七號，起訴案號：台灣台中地方法院檢察署八
十九年度偵字第一二一０九、一三七八六號），提起上訴，本院
判決如下：
    主  文
原判決關於甲○○部分撤銷，發回台灣高等法院台中分院。
    理  由
本件原判決認定已判決確定之共同被告蔣文富與上訴人甲○○等
人於民國八十九年七月十一日凌晨二時許，在台中縣梧棲鎮○○
路一一八號三樓「金閣樓酒店」Ｖ２包廂內飲酒完畢，正欲離去
之際，因故遭該酒店之陳志銘等人傷害後，心有未甘，亟思報復
，蔣文富竟夥同上訴人基於恐嚇危害安全之共同犯意聯絡，於當
日凌晨二時三十分許，由上訴人開車載蔣文富至蔣文富之住處取
出其前所受託寄藏之匈牙利ＦＥＧ－ＢＵＤＡＰＥＳＴ廠製Ｐ九
Ｒ型制式手槍、與義大利ＢＥＲＥＴＴＡ廠製９２ＦＳ型制式手
槍各一支及制式口徑九ＭＭ子彈十二顆後，返回金閣樓酒店，由
蔣文富持上開匈牙利製制式手槍，上訴人持義大利製制式手槍，
進入該酒店三樓，共同以加害生命、身體之事，分向該酒店之天
花板、電腦螢幕、沙發、門板等處共開槍射擊七發示威（計蔣文
富射擊四發，上訴人射擊三發），恐嚇在場之店員，致當時在場
之職員許建源、卓健祥、蔡全富、白繡惠、卓淑芬等人心生畏懼
，而生危害於安全。至同年八月十四日，蔣文富始持上開制式九
０手槍一支、九二手槍（槍枝管制編號0000000000號
，含彈匣一個）及剩餘之子彈五顆（嗣均經鑑驗試射）向警投案
等情。因而撤銷第一審關於上訴人部分之判決，改判依想像競合
犯及刑法修正前牽連犯之規定論處上訴人未經許可，持有手槍罪
刑，固非無見。
惟查：(一)、依原判決事實及理由所載，上訴人持有之義大利製制
式九二手槍（槍枝管制編號0000000000號）一支含有
彈匣一個，並據以一併宣告沒收。然依原審卷附之卷證標目（乙
）證物部分記載扣案之制式九二手槍（編號000000000
0號）欠彈匣（見原審卷第二頁）。既欠彈匣，則原判決事實、
理由及主文所載該制式手槍含彈匣一個，並予以宣告沒收，顯與
卷內資料不相適合，自屬可議。(二)、二人以上共同實行犯罪之行
為者，皆為正犯。刑法第二十八條規定甚明。而共同正犯係基於
犯意之聯絡，彼此利用對方之行為達到犯罪之目的，故應就全部
事實共同負其責任。依原判決事實所載，上訴人既與蔣文富基於
恐嚇危害安全之共同犯意聯絡，分持匈牙利製及義大利製之制式
手槍及子彈，向該酒店之天花板等處開槍示威，恐嚇在場之店員
等情，則其二人所持之制式手槍雖有不同，但各持手槍開槍示威
恐嚇，原在其等合同意思範圍以內，對於各人未經許可，持有手
槍之行為，即應共同負責，而成立共同正犯。原判決理由謂此部
分無成立共同正犯之餘地，且未於上訴人科刑之主文中，併就共
犯蔣文富持有之匈牙利製制式手槍宣告沒收，均有不適用法則之
違誤。上訴意旨指摘原判決關於上訴人部分不當，非全無理由，
應認上訴人部分，有撤銷發回更審之原因。至上訴人被訴恐嚇危
害安全部分，因與其上述有罪部分，有裁判上一罪關係，爰一併
發回，附此敘明。
據上論結，應依刑事訴訟法第三百九十七條、第四百零一條，判
決如主文。
中　　華　　民　　國　九十六　年　　四　　月 　十九 　日
                      最高法院刑事第四庭
                          審判長法官  莊　登　照
                                法官  洪　明　輝
                                法官  黃　一　鑫
                                法官  林　秀　夫
                                法官  徐　昌　錦
      本件正本證明與原本無異
                                      書  記  官
中　　華　　民　　國　九十六　年　  四 　 月  二十四　日
                                                      Ｅ
